【裁判字號】    97,易,843
【裁判日期】    980105
【裁判案由】    傷害
【裁判全文】
臺灣臺中地方法院刑事判決  97年度易字第843號
公  訴  人  臺灣臺中地方法院檢察署檢察官
被      告  乙○○
            甲○○
前列  二人
共      同
選任辯護人  林麗麗律師
被      告  丁○○
            丙○○
前列  二人
共      同
選任辯護人  劉憲璋律師
上列被告因傷害案件，經檢察官提起公訴（97年度選偵字第4號
、第13號），本院判決如下：
    主    文
本件公訴不受理。
    理    由
一、公訴意旨略以：被告兼告訴人乙○○（下稱被告乙○○）為
    第七屆立法委員選舉臺中縣第二選區候選人，與被告甲○○
    係兄弟。顏清標（涉嫌教唆傷害部分，另簽分偵辦）則同為
    該選區之立法委員候選人。緣臺中縣大甲鎮鎮瀾宮於民國九
    十六年十二月十六日，與臺中縣大肚鄉瑞井村「瑞安宮」共
    同辦理大甲鎮鎮瀾宮媽姐繞境活動，晚間並在「瑞安宮」前
    舉行晚會，藉以為顏清標之造勢活動，期間，顏清標及臺中
    縣議員均上台致詞，被告乙○○於同日晚上得知顏清標上台
    致詞，並請求台下民眾於九十七年一月十二日立法委員選舉
    中予以支持等情，甚為不悅，即於同日晚上八時五十分許，
    披著競選彩帶，自其競選總部徒步至臺中縣大肚鄉瑞安宮晚
    會現場，欲自舞台後方上台發表競選言論，旋即踏上舞台之
    階梯，且向工作人員要求上台致詞，適承包該場晚會製作之
    「樂星傳播公司」工作人員即被告兼告訴人丁○○、丙○○
    （下稱被告丁○○、楊佑鈞）在舞台後方負責音響工作，被
    告丁○○見狀，即以「晚會屬宗教活動，不可牽扯政治」為
    由婉拒，雙方發生爭執，被告乙○○竟基於傷害之故意伸手
    抓住被告丁○○之衣領，將被告丁○○自後方舞台拉至地面
    ，並徒手毆打被告丁○○之胸部、臉、下鄂等多處，被告丁○○亦基於傷害之故意徒手毆打被告乙○○之頭、腰、腳等
    處，被告乙○○之年籍姓名均不詳之友人數人及被告丙○○
    見狀，隨即均基於傷害之故意加入互毆，約三分鐘後結束。
    被告乙○○即趁隙自舞台右側登上舞台，打斷藝人「阿吉仔
    」之表演，欲發表競選言論，被告丁○○、丙○○自舞台後
    方登上舞台阻止，並與被告乙○○發生拉扯，被告丁○○以
    雙手將被告乙○○推至舞台左側阻止被告乙○○發表言論，
    被告甲○○見狀即與被告乙○○共同基於傷害犯意聯絡，衝
    上台以右手毆打被告丁○○頭部，並以腳踢被告丁○○，再
    以右手毆打被告丁○○頭部及被告丙○○胸部，並推被告丙○○，旋現場維護秩序之員警，衝上台勸架，雙方始停止。
    被告乙○○因而受有頸部表淺性傷口、右肩表淺性傷、頭皮
    及頸之挫傷、疑似腦震盪等傷害，被告丁○○因而受有頭部
    挫傷併腦震盪及嘔吐、上腹及左腳挫傷、疑似右顳顎關節損
    傷等傷害，被告丙○○亦因而受有右胸及右上腹挫傷、頭部
    挫傷、手腕扭傷等傷害。因認被告四人均涉犯刑法第二百七
    十七條第一項之普通傷害罪嫌。
二、按告訴乃論之罪，告訴人於第一審辯論終結前，得撤回其告
    訴，又告訴經撤回者，應諭知不受理之判決，並得不經言詞
    辯論為之，刑事訴訟法第二百三十八條第一項、第三百零三
    條第三款、第三百零七條，分別定有明文。
三、查本件被告丁○○、楊佑鈞告訴被告乙○○、甲○○傷害，
    及被告乙○○告訴被告丁○○、楊佑鈞傷害案件，起訴書認
    被告四人均係犯刑法第二百七十七條第一項之普通傷害罪，
    依同法第二百八十七條前段之規定，須告訴乃論。茲據被告
    丁○○、楊佑鈞、乙○○、甲○○分別具狀撤回其告訴，有
    刑事撤回告訴狀二份在卷可稽，依照上開說明，本件爰不經
    言詞辯論，諭知不受理之判決。
四、至於臺灣臺中地方法院檢察署檢察官以九十七年度偵字第二
    ０六二一號移送併辦部分，應退回由檢察官另為適法處理。
據上論斷，應依刑事訴訟法第三百零三條第三款、第三百零七條
判決如主文。
中    華    民    國    98    年    1     月    5     日
                  刑事第十一庭  法  官  莊嘉蕙
以上正本證明與原本無異。
如不服本判決應於收受送達後十日內向本院提出上訴書狀，並應
敘述具體理由；其未敘述上訴理由者，應於上訴期間屆滿後二十
日內向本院補提理由書（均須按他造當事人之人數附繕本）「切
勿逕送上級法院」。
                                書記官  魏愛玲
中    華    民    國    98    年    1     月    5     日


司法院資訊處製作；財團法人民間司法改革基金會備份。
